【裁判字號】    97,消債更,171
【裁判日期】    970829
【裁判案由】    聲請更生程序
【裁判全文】
臺灣彰化地方法院民事裁定           97年度消債更字第171號
聲  請  人  甲○○
上列當事人聲請消費者債務清理事件，本院裁定如下：
    主  文
更生之聲請駁回。
聲請費用由聲請人負擔。
    理  由
一、按更生之聲請有下列情形之一者，應駁回之：一、債務人曾
    依本條例或破產法之規定而受刑之宣告；二、債務人曾經法
    院認可和解、更生或調協，因可歸責於己之事由，致未履行
    其條件；三、債務人經法院通知，無正當理由而不到場，或
    到場而不為真實之陳述，或拒絕提出關係文件或為財產變動
    狀況之報告，消費者債務清理條例第46條定有明文。又聲請
    更生或清算不合程式或 不備其他要件者，法院應以裁定駁
    回之，但其情形可以補正者，法院應定期間先命補正，復為
    同條例第8條所明定。
二、查本件債務人向本院聲請更生，雖主張：其前於民國95年參
    加債務協商，之後並依約按月支付新台幣（下同）2萬元，
    後因老婆出走及公司結束營業，而無法繼續正常依約繳款而
    毀諾，惟於毀諾後仍積極與各債權銀行個別協商，而有分別
    再依新約繳款情事並與其中四家銀行結清所積欠之債務，然
    因年紀越長，工作難找，加上女兒的學費及生活費等，無法
    繼續還款給各銀行，而有不能清償債務情事等語，並提出聲
    請狀、財產及收入狀況說明書、債權人清冊、投保資料表、
    金融聯合徵信中心當事人查詢個人資料（信用報告）回覆書
    正本一份、台北富邦商業銀行股份有限公司免責證明書正本
    一份、中國信託商業銀行清償債務證明書正本一份、95年度
    綜合所得稅各類所得資料清單正本一份、94年度綜合所得稅
    各類所得資料清單正本一份、聲請人所有彰化縣員林鎮○○
    段第1044地號土地謄本正本一份、同段第1096地號土地謄本
    正本一份、同段第1101地號土地謄本正本一份、全國財產總
    歸戶產查詢清單正本一份（97年4月14日查詢）、女兒學雜
    費支出收據正本15份、戶籍謄本正本一份、匯款至呂善賢之
    匯款執據5份、聲請人員工薪資明細表9份等各件為證，且其
    無擔保或無優先權之債務總額未逾新臺幣（下同）1,200萬
    元，復未經法院裁定開始清算程序或宣告破產云云。惟查：
    聲請人於聲請更生時，因未檢附聲請狀載所敘及之部分相關
    證明文件，經本院於97年6月20日通知聲請人於通知送達翌
    日起7日內補正：(一)提出因不可歸責於己事由致履行協商條
    件顯有重大困難之證明文件；(二)提出96年度綜合所得稅所得
    資料清單；(三)陳報必要生活支出之證明文件；(四)提出五年內
    營業活動及營業額資料，如無證明文件，仍應說明營業及收
    入情形；(五)據實報告二年內財產變動之狀況；(六)陳報繫屬中
    之民事訴訟或強制執行事件之證明文件；(七)補提聲請人及受
    扶養之人（高善賢、林逸柔）之全戶戶籍謄本；(八)陳報聲請
    人其他扶養義務人（如兄弟姊妹）之姓名、人數、關係、分
    擔金額、收入狀況明細、證明文件及家族系統表等事項，逾
    期未補正即依法裁定駁回，而該通知函於97年6月23日合法
    送達聲請人，有該通知函與送達證書各一份在卷足稽，惟迄
    今猶未依本院97年6月20日通知函補正。是本件債務人聲請
    更生，顯有消費者債務清理條例第46條第3款所定情形，揆
    諸首開說明，自應駁回其更生之聲請，爰裁定如主文。
中    華    民    國    97    年    8     月    29    日
              民事第二庭    法  官  康弼周
以上正本係照原本作成。
如不服本裁定，應於裁定送達後10日內，以書狀向本院提出抗告
，並繳納抗告費新臺幣1千元。
中    華    民    國    97    年    8     月    29    日
                            書記官   林文斌


司法院資訊處製作；財團法人民間司法改革基金會備份。
